# 新租赁准则

提问人：Triple-W 时间：2019-01-14 22:01:24
新人请教各位前辈：
A公司作为承租方，租赁了一套停车系统（市场价 5 万元/条车道，停车系统由乙方一和二共同研发），并与乙方一和二签订了一份 5 年期的租赁合同，每年需支付乙方一设备租赁费和乙方二系统服务费。请教各位前辈在新租赁准则下如何进行会计处理。
A 公司对支付乙方一设备租赁费的部分确认使用权资产和租赁负债，支付乙方二系统服务费作为非租赁部分直接费用化？是这样的么？
谢谢各位啦

回答人：chenyiwei
这涉及新租赁准则下如何对同一合同的不同部分（租赁和服务）进行分拆的问题。不应简单地依据合同约定的分别应支付给乙方一和乙方二的款项确定，而是应根据租赁和服务各自的单独售价比例将合同总价 5 万元进行分拆。仅就对应于租赁成分的合同价款的折现值确认使用权资产。